臺灣桃園地方法院交通事件裁定　　　　100年度交聲字第870號
原處分機關　臺北市交通事件裁決所
異　議　人　謝秀碧
上列受處分人因違反道路交通管理處罰條例案件，對於臺北市交
通裁決所於中華民國100 年11月09日所為北市裁罰字第裁22-DP0
000000號違反道路交通管理事件裁決書，聲明異議，本院裁定如
下：
    主  文
異議駁回。
    理  由
一、原處分意旨略以：本件異議人即受處分人於民國100 年8 月
    23日14時33分許，駕駛車牌號碼3926-EK 號自小客車在桃園
    縣蘆竹鄉○○○街29號前停車場出口欲左轉南昌路方向，因
    異議人未於起駛前禮讓行進中車輛優先通行，適有莊永年駕
    駛車牌號碼1128-UC 號自小客車由桃園縣蘆竹鄉○○○街往
    奉化路方向行駛，致2 車發生碰撞，經桃園縣政府警察局蘆
    竹分局員警到場處理，並掣單舉發「起駛前，不讓行進中之
    車輛優先通行」，由原處分機關臺北市交通裁決所依道路交
    通管理處罰條例第45條第10款、第63條第1 項（漏列第1 款
    ）及違反道路交通管理事件統一裁罰基準及處理細則等規定
    ，裁處異議人罰鍰新臺幣（下同）600 元，並記違規點數1
    點。
二、聲明異議意旨略以：伊當時駕車自住家車庫駛離，確有在桃
    園縣蘆竹鄉○○○街29號前暫停數秒，注意有無左右來車，
    因莊永年所駕駛車牌號碼1128-UC 號自小客車逆向且高速行
    駛，伊才會與該1128-UC 自小客車發生碰撞，造成伊車輛車
    牌分離，保險桿、右車燈損壞。倘伊未禮讓行進中車輛優先
    通行，伊車輛左側車身應會遭撞擊凹陷，為此狀請撤銷原處
    分等語。
三、按行車前應注意於起步前應顯示方向燈，注意前後左右有無
    障礙或車輛行人，並應讓行進中之車輛行人優先通行，道路
    交通安全規則第89條第1 項第6 款訂有明文。又按汽車駕駛
    人，爭道行駛，於起駛前，不讓行進中之車輛、行人優先通
    行，處新臺幣600 元以上1,800 元以下罰鍰，而汽車駕駛人
    駕駛汽車違反道路交通管理處罰條例第45條規定者，除依該
    條所規定之罰鍰處罰外，並予記違規點數1 點，道路交通管
    理處罰條例第45條第10款、第63條第1 項第1 款分別有明文
    規定。末按汽車駕駛人，駕駛汽車違反道路交通安全規則，
    因而肇事致人受傷者，記違規點數3 點，同條例第61條第3
    項亦有明文。
四、經查：
  (一)異議人所駕駛之車牌號碼3926-EK 號自小客車與莊永年所駕
    駛之車牌號碼1128-UC 號自小客車發生碰撞後，異議人車輛
    受損位置為右車頭保險桿處，莊永年之車輛受損處則為右側
    車身，業據異議人、莊永年於警詢中供述無訛，且有卷附現
    場照片、道路交通事故調查報告表等在卷可證，此部分事實
    可堪認定。
  (二)依卷附道路交通事故現場圖以觀，異議人駕駛之車輛發生碰
    撞後，車輛自南順七街29號處朝左斜前方停放，車身則自南
    順七街路面邊緣至車道方向線橫越約2.9 公尺，右前方車頭
    超越車道分向線，而證人莊永年所駕駛車輛於碰撞後停放位
    置在超出車道分向線處，即車身大部分位於對向車道，佐以
    上述2 車撞擊處為異議人車輛之右前方保險桿，足認證人莊
    永年於警詢中指陳：肇事前伊直行南順七街往奉化路方向，
    突然看到異議人從伊右側社區停車場出入口要左轉南順七街
    往南昌路方向，因為異議人突然左轉，伊只能往左邊閃到對
    向車道去，所以車輛才會停放在車道分向線上等語，堪信為
    真。蓋依異議人車輛位置圖所示，其甫自南順七街29號駛出
    後即刻左轉，如此車身才呈現事故現場圖所繪朝左傾斜狀態
    ，與一般轉彎車輛必係先直行確認無車輛通過始緩慢轉彎有
    異，益見異議人貿然左轉導致其無法注意有無直行車輛通過
    ，況異議人自承當時其左手邊有車輛停放影響其視線，此經
    本院核閱卷附現場照片屬實，從而，異議人若有注意來車，
    異議人所駕車輛亦無可能超越其左邊停放車輛距離甚多，否
    則其何能確認在視線遭阻擋之際，是否有其無法察覺之車輛
    經過。抑且，現場尚有設置圓形後視鏡可供觀看，參以異議
    人於警詢中供陳：伊車輛停置在出入口約10秒時間等語，以
    及異議人指稱證人莊永年駕車速度極快，衡情異議人停留觀
    看時間甚久，而證人莊永年又疾駛而來，異議人當可於10秒
    之等候時間內察覺車道有無來車，猶急於駛出道路，其未禮
    讓直行車輛之違規行為，應堪認定。
  (三)至異議人辯稱證人莊永年係逆向行駛，否則何以最終停放位
    置在對向車道云云，然若證人莊永年始終逆向行駛，參以南
    順七街路面邊緣距離中間車道分向線之直線距離為3 公尺，
    及異議人於警詢中所供陳時速未達每小時5 公里，其於將車
    輛駛出之際，實有充裕時間與距離採取煞停之措施，避免撞
    擊其所稱在逆向行駛之證人莊永年，且若證人莊永年在對向
    車道，異議人更能明顯察覺才是，焉有可能繼續向前行駛致
    發生碰撞，異議人所辯尚無足採。況異議人於警詢時從未言
    及證人莊永年有逆向行駛之舉，向本院聲明異議始提及該點
    ，其可信度實堪質疑。是以證人莊永年之車輛應係為閃避突
    然轉出之異議人，始偏行至對向車道，附此指明。另卷附A3
    類道路交通事故調查報告表亦認異議人左轉彎未依規定，縱
    使證人莊永年同未注意車前狀況，始招致本件事故發生，然
    亦無礙於異議人違規行為之認定。
五、綜上所述，本件異議人違規事實明確，原處分機關依前揭規
    定予以裁處，經核尚無違誤，本件聲明異議為無理由，應予
    駁回。
六、據上論斷，應依道路交通事件處理辦法第18條，裁定如主文
    。
中    華    民    國   100    年    11    月    25    日
                  刑事第十三庭法  官  張宏任
如不服本裁定，應於送達後5 日內，向本院提出抗告狀。
以上正本證明與原本無異。
                              書記官  陳美宜
中    華    民    國   100    年    11    月    30    日